【裁判字號】    99,交聲,607
【裁判日期】    990930
【裁判案由】    違反道路交通管理處罰條例聲明異議
【裁判全文】
臺灣桃園地方法院刑事交通事件裁定     99年度交聲字第607號
原處分機關  交通部公路總局新竹區監理所桃園監理站
異  議  人
即受處分人  甲○○
上列受處分人因違反道路交通管理處罰條例案件，不服交通部公
路總局新竹區監理所桃園監理站99年4 月9 日所為之處分（原處
分案號：桃監裁罰字第裁52—DB0000000 號），聲明異議，本院
裁定如下：
    主  文
異議駁回。
    理  由
一、原處分意旨略以：異議人即受處分人甲○○（下稱異議人）
    於民國98年6 月15日晚間11時33分許，駕駛車牌號碼EV—91
    23號自用一般小客車，行經桃園縣龜山鄉○○路○段與中正
    路口時，為桃園縣政府警察局龜山分局員警舉發「駕駛EV—
    9123自小客車，經警方自後追趕攔到後，拒絕接受酒精濃度
    測試」，依道路交通管理處罰條例第35條第4 項及第67條第
    2 項之規定，裁處異議人罰鍰新臺幣（下同）60,000 元，3
    年內不得考領駕駛執照。
二、聲明異議意旨略以：異議人當日確有飲酒，然異議人並非駕
    駛人，伊係乘坐陳國緯所駕駛之自用小客車，陳國緯於遭警
    方臨檢時，因畏罪而向警方辯稱係伊駕駛該自小客車，惟嗣
    後於迴龍分局製作警訊筆錄及地檢署複訊時業向警方及檢察
    官坦承：「本案係由其駕駛之車輛，異議人並非駕駛人」，
    並有案發附近拍攝之監視畫面，可茲為證，另陳國緯有無駕
    駛上開車輛之偽證罪，業經檢方偵查中，是原處分之處罰顯
    有不當，爰依法聲明異議，請求撤銷原處分。
三、按汽車駕駛人拒絕接受酒精濃度測試之檢定者，處60,000元
    罰鍰，並當場移置保管該汽車及吊銷該駕駛執照，且3 年內
    不得考領駕駛執照，道路交通管理處罰條例第35條第4 項前
    段、第67條第2 項前段分別定有明文。
四、經查：
  (一)異議人於98年6 月15日晚間11時33分許，駕駛車牌號碼EV—
    9123號自用一般小客車，行經桃園縣龜山鄉○○路○段與中
    正路口時，為警攔查等情，有桃園縣政府警察局舉發違反道
    路交通管理事件通知單、本件裁決書在卷可按（見本院卷第
    7-8 頁）。
  (二)異議人雖辯稱：該車輛並非其所駕駛，然查，證人即舉發員
    警胡瑞宗（桃園縣政府警察局保安隊）到庭證稱：當時伊在
    路上，看到異議人所駕駛的車子，該車子急速的停下又加速
    ，所以伊就從後面要去攔查，在攔查過程中他不停下，好像
    要從側邊撞伊騎的警用摩托車，因此伊就跟在異議人後面，
    他就在三福街那邊繞行，繞了約5 分鐘左右，他就急停下來
    ，伊就在他後面，異議人從駕駛座下車往旁邊的巷子走，副
    駕駛座的人看起來是要往駕駛座的方向走，當時我就去攔查
    這個異議人，所以異議人就跟我發生拉扯，當時異議人身上
    有濃烈酒味，當天有路燈、晴天，伊不可能認錯異議人，伊
    確定是異議人駕駛，因為伊一直跟在他們車子後面等語甚詳
    （見本院卷第60頁），經核，證人即舉發員警胡瑞宗為執勤
    警員，與異議人互不相識，亦無仇怨，復到庭具結為以上之
    證述，應無甘冒偽證重罪而設詞誣陷異議人之理，且其所證
    本件舉發經過事實，具體明確，顯非一般憑空捏造證詞可擬
    ，參以本院當庭勘驗本件錄影光碟，結果為：「有一自小客
    車，於小巷內繞行，共二次，後面尾隨一機車，自小客車繞
    行二次後停下，有一男子下車後從自小客車後方走向巷道右
    方。」核與證人胡瑞宗所述車輛繞行之情形大致相符，證人
    胡瑞宗上開證言，應堪採信。
  (三)此外，證人陳國緯於另案警詢時亦證稱：當天異議人從駕駛
    座下來要離開，被警察拉住，與警察發生拉扯等語（見本院
    第33頁），顯見當天車輛確實為異議人所駕駛。證人陳國緯
    雖於嗣後警詢及偵查中改證稱：當天車輛為伊所駕駛，伊之
    前因為害怕被開單，因此說是異議人開的云云（見本院卷第
    33-36 、46頁），然查，本院審酌上開警詢筆錄製作時間與
    本件案發時間相距最近，記憶應較本院審理時清晰，且較無
    暇斟酌利害關係而為不實陳述、亦無餘裕相互勾串而為迴護
    之詞，是證人陳國緯前開證稱異議人駕駛該車輛之證詞，應
    較為可採。
  (四)從而，異議人確有前揭違規事實，堪予認定，其上開所辯，
    自不足採。
五、綜上所述，異議人確實於前揭時、地，有駕駛車輛拒絕接受
    酒精濃度測試之檢定之違規行為，依道路交通管理處罰條例
    第35條第4 項及第67條第2 項之規定，裁處異議人罰鍰新臺
    幣60,000元，3 年內不得考領駕駛執照並無不當，本件聲明
    異議為無理由，應予駁回。
六、依道路交通案件處理辦法第19條，裁定如主文。
中    華    民    國    99    年    9    月    30     日
                  交通法庭    法  官  林宜靜
以上正本證明與原本無異。
如不服本裁定，應於裁定送達後5 日內向本院提出抗告狀。
                              書記官  王明玉
中    華    民    國    99    年    10    月    4     日

司法院資訊處製作；財團法人民間司法改革基金會備份。
